【裁判字號】    90,上易,3383
【裁判日期】    901108
【裁判案由】    妨害婚姻
【裁判全文】
臺灣高等法院刑事判決                            九十年度上易字第三三八三號
    上  訴  人
    即  被  告  乙○○
右上訴人因妨害婚姻案件，不服臺灣板橋地方法院九十年度易字第二五九三號，中華
民國九十年八月二十一日第一審判決（起訴案號：臺灣板橋地方法院檢察署九十年度
偵字第七八一六號）提起上訴，本院判決如左：
    主  文
原判決撤銷。
本件公訴不受理。
    理  由
一、公訴意旨略以：被告乙○○明知蔡鴻貴（已死亡）係甲○之夫，為有配偶之人，
    竟基於概括犯意，自民國（下同）八十年間某日起至八十八年底某日止，連續在
    臺北縣樹林市等地，與蔡鴻貴發生多次性關係。至九十年三月間，甲○因另案對
    乙○○提出侵占告訴，接獲臺灣板橋地方法院八十九年度易字第四四五一號刑事
    判決書內容記載，始確知乙○○與其夫蔡鴻貴之關係，查知上情。因認被告涉犯
    刑法第二百三十九條後段之相姦罪嫌云云。
二、訊之被告乙○○於迭次偵審中對於上述時地連續與有配偶之蔡鴻貴相姦之事實，
    均坦承不諱，惟辯稱：伊於八十九年九月二十九日在臺灣板橋地方法院檢察署因
    侵占案出庭時回答與蔡醫師發生過性關係，且因此曾經墮胎一次，當時告訴人甲
    ○在場確知伊與蔡醫師之關係，表示將對伊提出妨害家庭告訴，伊當時選任辯護
    人謝心味律師當場有聽到，距今已逾六個月期間云云。
三、按刑法第二百四十五條第一項規定：第二百三十九條之罪，須告訴乃論。又，告
    訴乃論之罪，其告訴應自得為告訴之人知悉犯人之時起，於六個月內為之。告訴
    已逾告訴期間者，應諭知為不受理之判決，刑事訴訟法第二百三十七條第一項、
    第三百零三條第三款亦分別定有明文。經查，證人即被告前犯侵占案之選任辯護
    人謝心味律師在本院審理中具結證稱：（八十九年九月二十九日）渠有出庭在場
    ，當天的情形是，對侵占的案子有測謊的報告，檢察官有提到測謊報告，被告測
    謊沒有通過，檢察官有告訴被告說要起訴了，看能不能和解，被告的情緒很激動
    ，就有說到被告和蔡醫師的關係，有提到和蔡醫師（懷）有一位小孩，沒有生下
    來，告訴人當時應該有聽到，因為是同時（一起）開庭，（告訴人）有表示要告
    被告的意思等語（見本院九十年十月二十五日審理筆錄）。則自八十九年九月二
    十九日告訴人知悉被告與蔡鴻貴相姦起，迄九十年三月二十九日，六個月得為告
    訴之期間已然屆滿。乃告訴人竟遲至九十年四月十九日，始向臺灣板橋地方法院
    檢察署具狀提出本件妨害家庭告訴（見偵查卷），顯然已逾告訴期間。
四、原審未及詳查，遽予論罪科刑，自有可議。被告之上訴意旨執以指摘原判決不當
    ，為有理由，自應由本院將原判決撤銷，改為公訴不受理之諭知。
據上論斷，應依刑事訴訟法第三百六十九條第一項前段、第三百六十四條、第三百零
三條第三款，判決如主文。
本案經檢察官呂丁旺到庭執行職務。
中      華      民      國      九十      年      十一      月    八    日
                              臺灣高等法院刑事第十二庭
                                  審判長法  官   劉  景  星
                                        法  官   陳  志  洋
                                        法  官   陳  博  志
右正本證明與原本無異。
不得上訴。
                                         書記官  陳  嘉  文
中      華      民      國     九十     年   十一     月       八       日


司法院資訊處製作；財團法人民間司法改革基金會備份。
